臺灣高雄地方法院民事裁定
111年度補字第845號
原      告  陳盤安  


被      告  陳筱茜  

            林麗英  
            陳莉亞  
上一被告之  陳筱茜  
法定代理人          
            陳少博  
上列當事人間請求確認贈與行為無效等事件，本院裁定如下：
  主  文
本件移送臺灣橋頭地方法院。
  理  由
一、按訴訟之全部或一部，法院認為無管轄權者，依原告聲請或
    依職權以裁定移送其管轄法院，民事訴訟法第28條第1項定
    有明文。次按因不動產之物權涉訟，專屬不動產所在地之法
    院管轄。又按不動產所在地跨連或散在數法院管轄區域內者
    ，各該法院俱有管轄權，民事訴訟法第28條第1項、第10條
    第1項、第21條分別定有明文。
二、原告起訴主張：原告自始至終均無將名下所有如附表編號1
    、2、3所示不動產（下合稱系爭不動產）以贈與為登記原因
    移轉予被告陳莉亞之意思，且訴外人陳少博即被告陳莉亞之
    法定代理人並未於民國109年2月12日之土地所有權贈與移轉
    契約書及建築改良物所有權移轉贈與契約書（下合稱系爭贈
    與契約）上簽名用印，足徵系爭贈與契約因違反民法第13條
    第1 項、第1086條第1項、第168條前段規定 且未經被告陳
    莉亞之法定代理人陳少博之事後承認，應屬無效。又該等無
    效贈與法律關係之存在，嚴重影響原告為系爭不動產所有權
    人之法律上利益，此部分得以確認判決除去之，故依民事訴
    訟法第247條第1項前段、民法第13條第1項、第1086條第1項
    、第168條前段規定，請求確認原告與被告陳莉亞間就系爭
    不動產之贈與行為及所有權移轉登記行為均不存在，並 依
    民法第113條、第179條、第767條第1項中段規定，請求被告
    陳莉亞塗銷系爭不動產所有權移轉登記，並回復登記為原告
    所有。另被告陳筱茜、林麗英擅自領取或挪用原告名下之中
    國信託商業銀行與華南商業銀行之存款共計美金231,569.49
    元、新台幣14,193,000元，原告自得依不當得利、侵權行為
    法律關係請求被告陳筱茜、林麗英返還或賠償上開金額等語
    。
三、經查，原告起訴之訴訟標的包含民法第767條所有權返還請
    求權，此部分應專屬系爭不動產所在之法院管轄，而系爭不
    動產分別坐落於高雄市左營區、新北市林口區、臺中市外埔
    區，則依民事訴訟法第21條規定，臺灣橋頭地方法院、臺灣
    新北地方法院、臺灣臺中地方法院均有專屬管轄權，本院審
    酌兩造就審之便利性及證據調查之便利性，認移由臺灣橋頭
    地方法院管轄為宜，茲原告向無管轄權之本院起訴，容有違
    誤，爰依職權將本件移送於該管轄法院。
四、據上，爰裁定如主文。
中　　華　　民　　國　　111 　年　　12　　月　　 1　　日
                  民事審查庭  法　官　洪培睿
正本係照原本作成。
如對本裁定抗告須於裁定送達後10日內向本院提出抗告狀，並繳
納裁判費新台幣1,000元。
中　　華　　民　　國　　111 　年　　12　　月　　 1　　日
                              書記官　林志衡
附表：
編號 不動產坐落、權利範圍 1 高雄市○○區○○段○○○段0000地號土地（權利範圍924/100000）及其上同小段1210建號建物（權利範圍全部） 2 新北市○○區○○○段○○○○○段00000地號土地（權利範圍1/12） 3 台中市○○區○○○段0000地號土地（權利範圍1/4）